cs: Jídlo, pití a tabák > Tabákové výrobky > Odpařovače a elektronické cigarety > Vaporizéry: Přenosné vaporizéry; Vape tanky a DIY atomizéry
nb: Mat, drikkevarer og tobakk > Tobakksprodukter > Dampapparater og elektroniske sigaretter > Dampapparater: Bærbare fordampere; Vape-tanker og selvbyggertanker
es: Alimentación, bebida y tabaco > Productos del tabaco > Vaporizadores y cigarrillos electrónicos > Vaporizadores: Vaporizadores portátiles; Tanques de vapeo y atomizadores reparables
nl: Eten, drinken en tabak > Tabaksproducten > Verdampers en elektronische sigaretten > Verdampers: Draagbare vaporizers; Vape-tanks en rebuildables
ja: 食品・飲料 > タバコ・喫煙具 > ベイプ・電子タバコ > 噴霧器: ポータブルヴェポライザー; VAPEタンク・リビルダブル
ko: 식품/음료/담배 > 담배 제품 > 기화기/전자 담배 > 기화기: 휴대용 베이포라이저; 베이프 탱크 및 리빌더블
zh-TW: 食物、飲料和菸草 > 菸草產品 > 霧化器/電子菸 > 電子香菸: 可攜式電子煙霧化器; 電子煙霧化器與可重建霧化器
sl-SI: Hrana, pijača in tobak > Tobačni izdelki > Vaporizatorji in elektronske cigarete > Vaporizatorji: Prenosni uparjalniki; Vape rezervoarji in obnovljivi izdelki
pl: Żywność, napoje i tytoń > Wyroby tytoniowe > E-papierosy i waporyzery > Waporyzatory: Przenośne waporyzatory; Atomizery i bazy RBA
ru: Продукты, напитки и табачные изделия > Табачные изделия > Вейпы и электронные сигареты > Вейпы: Портативные вапорайзеры; Атомайзеры и баки для вейпов
hr-HR: Hrana, piće i duhan > Duhanski proizvodi > Isparivači i elektroničke cigarete > Isparivači: Prijenosni isparivači; Tankovi i atomizeri za e-cigarete
pt-BR: Alimentos, bebidas e tabaco > Produtos de tabaco > Cigarros eletrônicos e vaporizadores > Vaporizadores: Vaporizadores portáteis; Tanques e atomizadores reconstruíveis para vape
pt-PT: Comida, bebidas e tabaco > Produtos de tabaco > Vaporizadores e cigarros eletrónicos > Vaporizadores: Vaporizadores portáteis; Tanques e atomizadores reconstruíveis para vapes
zh-CN: 饮食/烟酒 > 烟草 > 雾化器和电子烟 > 喷雾器: 便携式雾化器; 电子烟雾化器和重建配件
th: อาหาร เครื่องดื่ม และยาสูบ > ผลิตภัณฑ์ยาสูบ > เวเปอร์ไรเซอร์และบุหรี่ไฟฟ้า > บุหรี่อิเล็กทรอนิกส์: บุหรี่ไฟฟ้าพกพา; แท็งก์และอะตอมบุหรี่ไฟฟ้า
ro-RO: Alimente, băuturi și tutun > Produse din tutun > Vaporizatoare și țigări electronice > Vaporizatoare: Vaporizatoare portabile; Rezervoare și componente reconstruibile pentru vapat
el: Τρόφιμα, ποτά & προϊόντα καπνού > Προϊόντα Καπνού > Ατμοποιητές & ηλεκτρονικά τσιγάρα > Ατμοποιητές: Φορητοί ατμοποιητές; Δεξαμενές ατμοποιητών και επισκευάσιμοι
sv: Mat, dryck och tobak > Tobaksprodukter > Elektriska cigaretter > Förångare: Bärbara vaporizers; Vapetankar & rebuildables
vi: Thực phẩm, đồ uống và thuốc lá > Sản phẩm thuốc lá > Máy hóa hơi & thuốc lá điện tử > Vape: Máy hóa hơi cầm tay; Đầu đốt vape & đầu đốt tự build
it: Cibo, bevande e tabacco > Tabacco > Vaporizzatori e sigarette elettroniche > Vaporizzatori: Vaporizzatori portatili; Tank per sigarette elettroniche e rigenerabili
fr: Alimentation, boissons et tabac > Articles pour fumeurs > Vaporisateurs et cigarettes électroniques > Vaporisateurs: Vaporisateurs portables; Réservoirs et atomiseurs reconstructibles
tr: Yiyecek, İçecekler ve Tütün Mamülleri > Tütün Mamülleri > Vaporizatörler ve Elektronik Sigaralar > Vaporizatörler: Taşınabilir buharlaştırıcılar; Vape tankları ve sarılabilir atomizerler
hu: Élelmiszerek, italok és dohányáru > Dohánytermékek > Párologtatók és elektromos cigaretták > Párologtatók: Hordozható vaporizátorok; Vape tankok és felújítható kazánok
lt-LT: Maistas, gėrimai ir tabakas > Tabako gaminiai > Garintuvai ir elektroninės cigaretės > Garintuvai: Nešiojamieji garintuvai; Garintuvų talpyklos ir perkonstruojami kaitinimo elementai
sk-SK: Potraviny, nápoje a tabakové výrobky > Tabakové výrobky > Vaporizéry a elektronické cigarety > Vaporizéry: Prenosné vaporizéry; Vape nádoby a prestaviteľné nádoby
bg-BG: Храна, напитки и тютюневи изделия > Тютюневи изделия > Вейп устройства и електронни цигари > Вейп устройства: Преносими изпарители; Вейп резервоари и атомайзери
de: Nahrungsmittel, Getränke & Tabak > Tabakprodukte > Vaporizer & Rauchlose Zigaretten > Vaporizer: Tragbare Vaporizer; Vape-Tanks & Selbstwickel-Verdampfer
fi: Ruoka, juoma ja tupakkatuotteet > Tupakkatuotteet > Höyrystimet ja sähkösavukkeet > Höyrystimet: Kannettavat vaporisaattorit; Vape-tankit ja RBA-atomisaattorit
en: Food, Beverages & Tobacco > Tobacco Products > Vaporizers & Electronic Cigarettes > Vaporizers: Portable Vaporizers; Vape Tanks & Rebuildables
da: Fødevarer, drikkevarer og tobak > Tobaksprodukter > Dampcigaretter og e-cigaretter > Dampprodukter: Bærbare vaporizers; Vape-tanke og selvbygger-coils